臺灣板橋地方法院刑事判決　　　　　　　94年度易字第1667號
公　訴　人　臺灣板橋地方法院檢察署檢察官
被　　　告　乙○○
上列被告因竊盜案件，經檢察官提起公訴（94年度偵字第20381號）
，被告於本院準備程序中就被訴事實為有罪之陳述，經本院合議
庭裁定由受命法官獨任進行簡式審判程序審理，並判決如下：
    主  文
乙○○攜帶兇器竊盜，未遂，處有期徒刑肆月，如易科罰金，以
參佰元折算壹日，緩刑參年。
    事  實
一、乙○○因北上至臺北縣新莊市○○路一家未登記商號之汽車
    修理廠工作，從事汽車機械維修工作，嗣因其老闆「阿全」
    （真實姓名年籍不詳）生意失敗跑路，未能領取薪資，致無
    法生活且無車資返回雲林縣家鄉，嗣於民國94年11月20日晚
    間8 時10分許，乙○○見煜煌企業有限公司所有，平日交由
    該公司帶班之工頭甲○○使用之車牌號碼８Ｎ─２７５３號
    自用小貨車停放於臺北縣新莊市○○路156 號對面，竟萌貪
    念，意圖為自己不法所有，遂攜帶其原來汽車修理廠所有，
    平常幫客戶維修，客觀上足以對人之生命、身體、安全構成
    威脅，可供兇器使用之萬用鉗1 支（全長２２點５公分；起
    訴書誤載為老虎鉗，應予更正），至上開自用小貨車車底下
    ，正著手以該萬用鉗竊取甲○○所管領使用之上開自用小貨
    車之電瓶（新品市價值新台幣２千元；業已使用１年）之際
    ，適為據報之上開小貨車使用人甲○○前往查看，因發覺乙
    ○○趴於小貨車車底下正以該萬用鉗動手拆卸竊取小貨車之
    電瓶，乃報警前來當場查獲，致乙○○未能竊取得手，並經
    警當場扣得非屬乙○○所有之前開竊盜所用之萬用鉗1 支。
二、案經台北縣政府警察局新莊分局報請臺灣板橋地方法院檢察
    署檢察官偵查起訴。
    理  由
一、上揭事實，業據被告乙○○分別於警詢、偵查中與本院調查
    及審理時坦承不諱，核與現場目擊證人即被害人甲○○於本
    院審理時證述被告當時竊取其駕駛之自用小貨車電瓶未遂之
    情節相符；此外並有被告竊盜所用之前開萬用鉗1 支扣案足
    憑；復有被告經警查獲後現場指認之照片４張在卷可資佐證
    （偵查卷第２１頁至第２２頁）。可見本件事證明確，被告
    犯行應堪認定。
二、查被告攜帶前開之萬用鉗1 支，全長２２點５公分，具有相
    當重量等情，業據本院於審理時當庭勘驗明確，並記明筆錄
    在卷（本院卷第２０頁）；按上開萬用鉗在客觀上足以對人
    之生命、身體、安全構成威脅，顯然為兇器；被告乙○○攜
    帶該萬用鉗（兇器）竊取被害人甲○○所駕駛管領之上開自
    小貨車電瓶而未得手，核其所為，係犯刑法３２１條第２項
    、第１項第３款之加重竊盜未遂罪（起訴書論罪法條與犯罪
    事實均載為被告係犯刑法３２１條第１項第３款之加重竊盜
    罪；嗣經蒞庭公訴檢察官於本院審理論告時更正被告犯罪事
    實為加重竊盜未遂罪，並更正法條為刑法３２１條第２項、
    第１項第３款之加重竊盜未遂罪，併予敘明）；被告著手實
    施竊盜行為致未得手，爰依刑法第２６條前段未遂犯之規定
    ，減輕其刑。爰審酌被告犯罪係因其原來服務之工廠老闆生
    意失敗跑路，未能領取薪資，致無法法生活且無車資返回雲
    林縣家鄉致犯本件竊盜之犯罪動機，攜帶萬能鉗（兇器）竊
    盜竊取拆卸電瓶等之犯罪手段、竊取已使用過之電瓶之價值
    （新品時價２千元），被害人甲○○於本院審理時表示不再
    追究被告（本院卷第２２頁），且被告於犯後均已坦承犯行
    ，已有悔意，態度良好等一切情狀，從輕量處如主文所示之
    刑，並諭知易科罰金之折算標準，以示懲儆。查被告曾於民
    國８８年間犯有公共危險罪，於８９年３月１６日經臺灣台
    南地方法院判處拘役５９日，如易科罰金以３百元折算１日
    ，嗣於８９年４月６日判決確定，並於８９年７月４日易科
    罰金執行完畢，此有臺灣高等法院被告前案紀錄表在卷可稽
    ；又被告前未曾受有期徒刑以上刑之宣告，已如上述；其經
    此偵審教訓後，當知所警惕，信無再犯之虞，且被害人甲○
    ○於本院審理時表示不再追究，願予被告自新機會等情，已
　　如前述；本院認對被告所宣告之前開刑以暫不執行為適當，
  　併宣告緩刑３年，以啟自新。
三、又扣案之萬能鉗一支，雖係供犯罪所用之物，惟並非被告所
    有，而係其之前汽車修理廠所有，已據被告於本院審理時供
    明在卷（本院卷第２４頁），故不另諭知宣告沒收，附此敘
    明。
據上論斷，應依刑事訴訟法第273 條之1 第1 項、第 299 條第 1
項前段，刑法第321 條第2 項、第1 項第3 款、第26條前段、第
41條第1 項前段、第74條第1 款，罰金罰鍰提高標準條例第2 條
，判決如主文。
本案經檢察官林俊儀到庭執行職務。
中　　華　　民　　國　　94　　年　　12　　月　　30　日
              刑事第五庭    法　官  陳坤地
上列正本證明與原本無異。
如不服本判決，應於判決送達後10日內向本院提出上訴狀。
                            書記官  李淑秋
中　　華　　民　　國　　94　　年　　12　　月　　30　　日
附錄本案論罪科刑法條全文
中華民國刑法第321條：
犯竊盜罪而有左列情形之一者，處6 月以上、5 年以下有期徒刑
：
一  於夜間侵入住宅或有人居住之建築物、船艦或隱匿其內而犯
    之者。
二  毀越門扇、牆垣或其他安全設備而犯之者。
三  攜帶兇器而犯之者。
四  結夥三人以上而犯之者。
五  乘火災、水災或其他災害之際而犯之者。
六  在車站或埠頭而犯之者。
前項之未遂犯罰之。
